Minutes et répertoires du notaire Jacques MUSSART, 1537 - mars 1561 (étude XX)
Archives nationales
- Minutes de Jacques MUSSART, 1537 - mars 1561; MC/ET/XX/12 - MC/ET/XX/34
  - Minutes (inventaires après décès). 1537 - 1559, MC/ET/XX/34
    - Inventaire après décès de Nicole Le Sueur, conseiller du roi au parlement, demeurant rue des Petits-Champs, près de la rue Saint-Martin, dressé à la requête de Jeanne Guillard, sa veuve, tutrice de Louise et Agnès Le Sueur, ses filles, et à celle de Thierry Dumont, seigneur d'Acy-en-Multien, t
      Documents du Minutier central des notaires de Paris, Inventaires après décès, tome I, 1483-1547, catalogue [1532 actes], par Madeleine Jurgens, Paris, Archives nationales, 1982, p. 301, notice n° 1254 (instrument de recherche imprimé dématérialisé, certaines notices sont plus détaillées dans la version intégrale accessible en ligne par la rubrique 'Autres instruments de recherche', voir contexte dans le Plan d’orientation général - Notaires de Paris, guides thématiques du Minutier).
    - Inventaire après décès de Jean Bocquet, manouvrier, demeurant rue des Mauvaises-Paroles, à l'enseigne du Grand Lion, dressé à la requête de Jeanne Potier, sa veuve., 13 août 1545; MC/ET/XX/34; 5 f.
      Documents du Minutier central des notaires de Paris, Inventaires après décès, tome I, 1483-1547, catalogue [1532 actes], par Madeleine Jurgens, Paris, Archives nationales, 1982, p. 307, notice n° 1287 (instrument de recherche imprimé dématérialisé, certaines notices sont plus détaillées dans la version intégrale accessible en ligne par la rubrique 'Autres instruments de recherche', voir contexte dans le Plan d’orientation général - Notaires de Paris, guides thématiques du Minutier).
    - Inventaire après décès de Jean Fossé, cardeur de laine, et de Jeanne du Carnet, sa femme, décédés à Saint-Marcel en mars 1545, dressé à la requête de Michel Fossé, oncle, et de Simone et Guillaume Fossé, leurs enfants., 25 août 1545; MC/ET/XX/34; 4 f.
      Documents du Minutier central des notaires de Paris, Inventaires après décès, tome I, 1483-1547, catalogue [1532 actes], par Madeleine Jurgens, Paris, Archives nationales, 1982, p. 308, notice n° 1291 (instrument de recherche imprimé dématérialisé, certaines notices sont plus détaillées dans la version intégrale accessible en ligne par la rubrique 'Autres instruments de recherche', voir contexte dans le Plan d’orientation général - Notaires de Paris, guides thématiques du Minutier).
    - Inventaire après décès de Catherine Darque, femme de Nicolas Symas, maître boisselier, demeurant rue du Bouloir, à l'enseigne du Chapelet, tuteur de Pierre et Nicolas Symas, ses enfants., 28 septembre 1545; MC/ET/XX/34; 4 f.
      Documents du Minutier central des notaires de Paris, Inventaires après décès, tome I, 1483-1547, catalogue [1532 actes], par Madeleine Jurgens, Paris, Archives nationales, 1982, p. 310, notice n° 1306 (instrument de recherche imprimé dématérialisé, certaines notices sont plus détaillées dans la version intégrale accessible en ligne par la rubrique 'Autres instruments de recherche', voir contexte dans le Plan d’orientation général - Notaires de Paris, guides thématiques du Minutier).
    - Inventaire après décès de Valentin Crampon, maître fripier, bourgeois de Paris, demeurant rue de la Tonnellerie, en la halle de la Friperie, dressé à la requête d'Hélène Marye, sa veuve, tutrice de François Crampon, son fils., 26 octobre 1545; MC/ET/XX/34; 9 f.
      Documents du Minutier central des notaires de Paris, Inventaires après décès, tome I, 1483-1547, catalogue [1532 actes], par Madeleine Jurgens, Paris, Archives nationales, 1982, p. 313, notice n° 1321 (instrument de recherche imprimé dématérialisé, certaines notices sont plus détaillées dans la version intégrale accessible en ligne par la rubrique 'Autres instruments de recherche', voir contexte dans le Plan d’orientation général - Notaires de Paris, guides thématiques du Minutier).
    - Inventaire après décès de Nicolas Faulle, maître fruitier, demeurant rue Montmartre, à l'enseigne du Mont des Martyrs, dressé à la requête de Catherine Lhostellier, sa veuve, et de Nicolas Allier, marchand fruitier, demeurant rue Montmartre, et Louise Faulle, sa femme, fille du défunt., 2 décembre 1545; MC/ET/XX/34; 16 f.
      Documents du Minutier central des notaires de Paris, Inventaires après décès, tome I, 1483-1547, catalogue [1532 actes], par Madeleine Jurgens, Paris, Archives nationales, 1982, p. 320, notice n° 1356 (instrument de recherche imprimé dématérialisé, certaines notices sont plus détaillées dans la version intégrale accessible en ligne par la rubrique 'Autres instruments de recherche', voir contexte dans le Plan d’orientation général - Notaires de Paris, guides thématiques du Minutier).
    - Inventaire après décès d'Oudin Dumoustier, tailleur de pierres à Paris, dressé à la requête de Perrette Dampjan, sa veuve, exécutrice testamentaire, tutrice de leurs enfants mineurs., 17 août 1547; MC/ET/XX/34; 3 f.
      Tapis peint sur toile.
      Documents du Minutier central des notaires de Paris, Inventaires après décès, tome II, 1547-1560, catalogue [2059 actes], par Florence Greffe et Valérie Brousselle, Paris, Archives nationales,1997, notice n°51 (instrument de recherche imprimé dématérialisé dont la version intégrale est accessible en ligne par la rubrique 'Autres instruments de recherche', voir contexte dans le Plan d’orientation général - Notaires de Paris, guides thématiques du Minutier).
      Documents du Minutier central des notaires de Paris, Inventaires après décès, tome II, 1547-1560, catalogue, par F. Greffe et V. Brousselle,1997, 769 p.
      inventaire après décès; Dampjan, Perrette (veuve d'Oudin Dumoustier); Dumoustier, Oudin; tailleur de pierre
    - Inventaire après décès de Laurent Millier, compagnon tondeur de grandes forces à Paris, demeurant rue de la Petite-Truanderie, à l'enseigne de la Corne de Cerf, dressé à la requête de Jeanne Lesendre, sa veuve, exécutrice testamentaire., 30 avril 1549; MC/ET/XX/34; 2 f.
      Documents du Minutier central des notaires de Paris, Inventaires après décès, tome II, 1547-1560, catalogue [2059 actes], par Florence Greffe et Valérie Brousselle, Paris, Archives nationales,1997, notice n°316 (instrument de recherche imprimé dématérialisé dont la version intégrale est accessible en ligne par la rubrique 'Autres instruments de recherche', voir contexte dans le Plan d’orientation général - Notaires de Paris, guides thématiques du Minutier).
      inventaire après décès; Petite-Truanderie (rue de la); Lesendre, Jeanne (veuve de Laurent Millier); Millier, Laurent; tisserand
    - Inventaire après décès de Pierre Letellier l'aîné, marchand drapier, bourgeois de Paris, dressé à la requête de Pierre Letellier le jeune, marchand drapier, bourgeois de Paris, de Nicolas Letellier, Jacquesson Letellier, Marie Letellier, veuve de Jean Desjardins, et de Jean Finet, à cause de Marguerite Letellier, sa femme, enfants et gendres du défunt., 2 septembre 1549; MC/ET/XX/34; 31 f. La première page manque.
      Tableaux; tapisseries; tapis peints sur toile; bijoux; joyau; maison à Aubervilliers.
      Documents du Minutier central des notaires de Paris, Inventaires après décès, tome II, 1547-1560, catalogue [2059 actes], par Florence Greffe et Valérie Brousselle, Paris, Archives nationales,1997, notice n°348 (instrument de recherche imprimé dématérialisé dont la version intégrale est accessible en ligne par la rubrique 'Autres instruments de recherche', voir contexte dans le Plan d’orientation général - Notaires de Paris, guides thématiques du Minutier).
      inventaire après décès; Desjardins, Jean; Finet, Jean; Letellier, Jacquesson; Letellier, Marguerite (femme de Jean Finet); Letellier, Marie (veuve de Jean Desjardins); Letellier, Nicolas; Letellier, Pierre l'aîné; Letellier, Pierre le jeune; négociant
    - Inventaire après décès de Jean Lyonnet, maître ceinturier à Paris, demeurant rue des Prêcheurs, à l'enseigne du Chat, dressé à la requête de Marguerite Carré, sa veuve, exécutrice testamentaire, tutrice de leurs enfants mineurs, en la présence de Jean Delabrosse, maître boursier à Paris, subrogé tuteur., 7 juillet 1550; MC/ET/XX/34; 6 f. Détérioré par l'humidité.
      Tapis peints sur toile; tableaux; marchandises et outils du métier de ceinturier; bijoux; meubles taillés.
      Documents du Minutier central des notaires de Paris, Inventaires après décès, tome II, 1547-1560, catalogue [2059 actes], par Florence Greffe et Valérie Brousselle, Paris, Archives nationales,1997, notice n°441 (instrument de recherche imprimé dématérialisé dont la version intégrale est accessible en ligne par la rubrique 'Autres instruments de recherche', voir contexte dans le Plan d’orientation général - Notaires de Paris, guides thématiques du Minutier).
      inventaire après décès; Prêcheurs (rue des); Carré, Marguerite (veuve de Jean Lyonnet); Delabrosse, Jean; Lyonnet, Jean; maroquinier
    - Inventaire après décès de Madeleine Drouet, femme d'Étienne Nyessart, marchand-et-bourgeois-de-Paris, demeurant rue de la Chanvrerie, dressé à la requête de son époux, exécuteur testamentaire, de Thomas Huguyer, maître barbier chirurgien, bourgeois de Paris, tuteur des enfants mineurs de Jean Drouet, marchand pelletier, bourgeois de Paris, et de Geneviève Chevalier, décédés, et à la requête de Simone Rousselet, femme de Thomas Huguyer, tous frères et belles-soeurs de la défunte., 19 février 1551; MC/ET/XX/34; 6 f.
      Tableaux; sculpture; tapis peint sur toile.
      Documents du Minutier central des notaires de Paris, Inventaires après décès, tome II, 1547-1560, catalogue [2059 actes], par Florence Greffe et Valérie Brousselle, Paris, Archives nationales,1997, notice n°496 (instrument de recherche imprimé dématérialisé dont la version intégrale est accessible en ligne par la rubrique 'Autres instruments de recherche', voir contexte dans le Plan d’orientation général - Notaires de Paris, guides thématiques du Minutier).
      inventaire après décès; Chanverrerie (rue de la); Chevalier, Geneviève (femme de Jean Drouet); Drouet, Jean; Drouet, Madeleine (femme d'Étienne Nyessart); Huguyer, Thomas; Nyessart, Étienne; Rousselet, Simone (femme de Thomas Huguyer); commerçant; fourreur; chirurgien; commerçant
    - Inventaire après décès de Marguerite Leborgne, femme de Martin Simon, boulanger au faubourg Saint-Honoré, demeurant porte Saint-Honoré, à la tuilerie joignant l'hôtel de l'Arbalète, dressé à la requête de son époux, exécuteur testamentaire, tuteur de leur enfant mineure., 23 novembre 1551; MC/ET/XX/34; 3 f.
      Tapis peints sur toile.
      Documents du Minutier central des notaires de Paris, Inventaires après décès, tome II, 1547-1560, catalogue [2059 actes], par Florence Greffe et Valérie Brousselle, Paris, Archives nationales,1997, notice n°578 (instrument de recherche imprimé dématérialisé dont la version intégrale est accessible en ligne par la rubrique 'Autres instruments de recherche', voir contexte dans le Plan d’orientation général - Notaires de Paris, guides thématiques du Minutier).
      inventaire après décès; Saint-Honoré (porte); Saint-Honoré (faubourg); Leborgne, Marguerite (femme de Martin Simon); Simon, Martin; boulanger
    - Inventaire apres décès., 26 novembre 1551; MC/ET/XX/34
      Nom, qualité: (Mme ou Mlle) Berge, Marguerite.
      Domicile: Paris Entre La Porte Saint-Honore et La Tuilerie.
      Nom, qualité: (M.) Simon, Martin.
      Domicile: Paris Faubourg Saint-Honore
    - Inventaire après décès de [...], femme de Guyot Brahier., 14 décembre 1551; MC/ET/XX/34; 3 f. Première page manquante.
      Outils du métier de tailleur de pierres; tableau.
      Documents du Minutier central des notaires de Paris, Inventaires après décès, tome II, 1547-1560, catalogue [2059 actes], par Florence Greffe et Valérie Brousselle, Paris, Archives nationales,1997, notice n°587 (instrument de recherche imprimé dématérialisé dont la version intégrale est accessible en ligne par la rubrique 'Autres instruments de recherche', voir contexte dans le Plan d’orientation général - Notaires de Paris, guides thématiques du Minutier).
      inventaire après décès; Brahier, Guyot; tailleur de pierre
    - Inventaire après décès de Philippe Mathieu, maréchal-ferrant, hôtelier hors la porte Saint-Honoré, dressé à la requête de Gillette Poissaiz, sa veuve, exécutrice testamentaire., 24 octobre 1552; MC/ET/XX/34; 5 f.
      Documents du Minutier central des notaires de Paris, Inventaires après décès, tome II, 1547-1560, catalogue [2059 actes], par Florence Greffe et Valérie Brousselle, Paris, Archives nationales,1997, notice n°724 (instrument de recherche imprimé dématérialisé dont la version intégrale est accessible en ligne par la rubrique 'Autres instruments de recherche', voir contexte dans le Plan d’orientation général - Notaires de Paris, guides thématiques du Minutier).
      inventaire après décès; Saint-Honoré (faubourg); Saint-Honoré (faubourg); Mathieu, Philippe; Poissaiz, Gillette (veuve de Philippe Mathieu); maréchal-ferrant; hôtelier
    - Inventaire après décès de Jean Pegot, procureur au parlement, demeurant à Paris, rue des Prouvaires, dressé à la requête de Jacquette Lebreton, sa veuve, tutrice de leurs enfants mineurs, en la présence de Jean Lebreton, avocat au parlement, subrogé tuteur., 4 janvier 1553; MC/ET/XX/34; 21 f.
      Tapisseries; vaisselle d'argent; bijoux; joyaux.
      Documents du Minutier central des notaires de Paris, Inventaires après décès, tome II, 1547-1560, catalogue [2059 actes], par Florence Greffe et Valérie Brousselle, Paris, Archives nationales,1997, notice n°755 (instrument de recherche imprimé dématérialisé dont la version intégrale est accessible en ligne par la rubrique 'Autres instruments de recherche', voir contexte dans le Plan d’orientation général - Notaires de Paris, guides thématiques du Minutier).
      inventaire après décès; Prouvaires (rue des); Lebreton, Jacquette (veuve de Jean Pegot); Lebreton, Jean; Pegot, Jean; avocat au parlement (Ancien Régime)
    - Inventaire après décès de Marie Bailly, femme de Michel Sollier, maître fripier, bourgeois de Paris, demeurant rue Tiquetonne, dressé à la requête de son époux, exécuteur testamentaire, tuteur de leur enfant mineur, en la présence de Firmin Bailly, marchand orfèvre, bourgeois de Paris, subrogé tuteur., 27 juillet 1553; MC/ET/XX/34; 9 f.
      Tableau; marchandises du métier de fripier; vaisselle d'argent; bijoux.
      Documents du Minutier central des notaires de Paris, Inventaires après décès, tome II, 1547-1560, catalogue [2059 actes], par Florence Greffe et Valérie Brousselle, Paris, Archives nationales,1997, notice n°814 (instrument de recherche imprimé dématérialisé dont la version intégrale est accessible en ligne par la rubrique 'Autres instruments de recherche', voir contexte dans le Plan d’orientation général - Notaires de Paris, guides thématiques du Minutier).
      inventaire après décès; Tiquetonne (rue); Bailly, Firmin; Bailly, Marie (femme de Michel Sollier); Sollier, Michel; orfèvre; brocanteur
    - Inventaire après décès de Michèle Langloix, veuve d'Antoine Quiquebeuf, demeurant à Paris, rue de la Fromagerie, dressé à la requête de Guillaume Langloix, maître chaussetier, bourgeois de Paris, et de Jean Quiquebeuf, porte-chappe à Paris, exécuteurs testamentaires., 20 octobre 1553; MC/ET/XX/34; 6 f.
      Documents du Minutier central des notaires de Paris, Inventaires après décès, tome II, 1547-1560, catalogue [2059 actes], par Florence Greffe et Valérie Brousselle, Paris, Archives nationales,1997, notice n°830 (instrument de recherche imprimé dématérialisé dont la version intégrale est accessible en ligne par la rubrique 'Autres instruments de recherche', voir contexte dans le Plan d’orientation général - Notaires de Paris, guides thématiques du Minutier).
      inventaire après décès; Fromagerie (rue de la); Langloix, Guillaume; Langloix, Michèle (veuve d'Antoine Quiquebeuf); Quiquebeuf, Antoine; Quiquebeuf, Jean; fabricant d'accessoires vestimentaires
    - Inventaire après décès de Catherine Feynéant, femme de Thomas Beguygnart, maître rôtisseur, bourgeois de Paris, demeurant rue de la Fromagerie, dressé à la requête de son époux, exécuteur testamentaire, de Marguerite Lefèvre, veuve de Pierre Feynéant, bourgeoise de Paris, mère de la défunte, exécutrice testamentaire, d'André Leboing, marchand-et-bourgeois-de-Paris, tuteur des enfants mineurs de Pierre Feynéant., 20 mai 1554; MC/ET/XX/34; 6 f.
      Documents du Minutier central des notaires de Paris, Inventaires après décès, tome II, 1547-1560, catalogue [2059 actes], par Florence Greffe et Valérie Brousselle, Paris, Archives nationales,1997, notice n°908 (instrument de recherche imprimé dématérialisé dont la version intégrale est accessible en ligne par la rubrique 'Autres instruments de recherche', voir contexte dans le Plan d’orientation général - Notaires de Paris, guides thématiques du Minutier).
      inventaire après décès; Fromagerie (rue de la); Beguygnart, Thomas; Feynéant, Catherine (femme de Thomas Beguygnart); Feynéant, Pierre; Leboing, André; Lefèvre, Marguerite (veuve de Pierre Feynéant, bourgeoise de Paris); cuisinier; commerçant
    - Inventaire après décès de Jeanne Adam, femme de Guillaume Bernyer, charretier à Paris, demeurant rue des Vieux-Augustins, dressé à la requête de son époux, exécuteur testamentaire, de Richard et Macé Adam, frères de la défunte., 15 juin 1554; MC/ET/XX/34; 4 f.
      Documents du Minutier central des notaires de Paris, Inventaires après décès, tome II, 1547-1560, catalogue [2059 actes], par Florence Greffe et Valérie Brousselle, Paris, Archives nationales,1997, notice n°919 (instrument de recherche imprimé dématérialisé dont la version intégrale est accessible en ligne par la rubrique 'Autres instruments de recherche', voir contexte dans le Plan d’orientation général - Notaires de Paris, guides thématiques du Minutier).
      inventaire après décès; Vieux-Augustins (rue des); Adam, Jeanne (femme de Guillaume Bernyer); Adam, Macé; Adam, Richard; Bernyer, Guillaume; transporteur de marchandises
    - Inventaire après décès de Grégoire Devaulx, voiturier par terre à Paris, dressé à la requête de Nicolas Bigot, gagne-deniers aux halles de Paris, exécuteur testamentaire., 28 juin 1554; MC/ET/XX/34; 2 f.
      Documents du Minutier central des notaires de Paris, Inventaires après décès, tome II, 1547-1560, catalogue [2059 actes], par Florence Greffe et Valérie Brousselle, Paris, Archives nationales,1997, notice n°926 (instrument de recherche imprimé dématérialisé dont la version intégrale est accessible en ligne par la rubrique 'Autres instruments de recherche', voir contexte dans le Plan d’orientation général - Notaires de Paris, guides thématiques du Minutier).
      inventaire après décès; Bigot, Nicolas; Devaulx, Grégoire; journalier; transporteur de marchandises
    - Inventaire après décès de Jeanne Lemesgre, femme de Jean Donne, compagnon serrurier, demeurant rue de Cléry hors Paris, entre les portes Montmartre et Saint-Denis, dressé à la requête de son époux, exécuteur testamentaire, tuteur de leur enfant mineure., 2 juillet 1554; MC/ET/XX/34; 3 f.
      Outils du métier de serrurier.
      Documents du Minutier central des notaires de Paris, Inventaires après décès, tome II, 1547-1560, catalogue [2059 actes], par Florence Greffe et Valérie Brousselle, Paris, Archives nationales,1997, notice n°928 (instrument de recherche imprimé dématérialisé dont la version intégrale est accessible en ligne par la rubrique 'Autres instruments de recherche', voir contexte dans le Plan d’orientation général - Notaires de Paris, guides thématiques du Minutier).
      inventaire après décès; Montmartre (faubourg); Donne, Jean; Lemesgre, Jeanne (femme de Jean Donne); serrurier
    - Inventaire après décès de Guillaume Olivier, maçon, demeurant hors la porte Montmartre, à l'enseigne de la Corne de cerf, dressé à la requête de Perrette Deromme, sa veuve, exécutrice testamentaire, tutrice de leurs enfants mineurs., 2 juillet 1554; MC/ET/XX/34; 3 f.
      Documents du Minutier central des notaires de Paris, Inventaires après décès, tome II, 1547-1560, catalogue [2059 actes], par Florence Greffe et Valérie Brousselle, Paris, Archives nationales,1997, notice n°929 (instrument de recherche imprimé dématérialisé dont la version intégrale est accessible en ligne par la rubrique 'Autres instruments de recherche', voir contexte dans le Plan d’orientation général - Notaires de Paris, guides thématiques du Minutier).
      inventaire après décès; Montmartre (faubourg); Deromme, Perrette (veuve de Guillaume Olivier); Olivier, Guillaume; maçon
    - Inventaire après décès de Jacqueline Leroux, femme d'André Jolliz, marchand tavernier à Paris, demeurant rue Montmartre, à l'enseigne de l'Image sainte Barbe, dressé à la requête de son époux, et de Miles Bardou, compagnon coffretier malletier à Paris, fils que la défunte a eu de Jacques Bardou, son premier mari., 13 juillet 1554; MC/ET/XX/34; 3 f. Détérioré par l'humidité.
      Documents du Minutier central des notaires de Paris, Inventaires après décès, tome II, 1547-1560, catalogue [2059 actes], par Florence Greffe et Valérie Brousselle, Paris, Archives nationales,1997, notice n°936 (instrument de recherche imprimé dématérialisé dont la version intégrale est accessible en ligne par la rubrique 'Autres instruments de recherche', voir contexte dans le Plan d’orientation général - Notaires de Paris, guides thématiques du Minutier).
      inventaire après décès; Montmartre (rue); Bardou, Jacques; Bardou, Miles; Jolliz, André; Leroux, Jacqueline (femme d'André Jolliz, veuve de Jacques Bardou); ébéniste; commerçant; restaurateur
    - Inventaire après décès de Claude Mathieu, marchand-et-bourgeois-de-Paris, demeurant rue Troussevache, à l'enseigne du Barillet, dressé à la requête de Guillemette Dauvet, sa veuve, exécutrice testamentaire, tutrice de leurs enfants mineurs, en la présence de Guillaume Dauvet, marchand-et-bourgeois-de-Paris, subrogé tuteur., 16 novembre 1554; MC/ET/XX/34; 10 f. Dernières pages détériorées par l'humidité.
      Carte; sculpture; contrat de mariage.
      Documents du Minutier central des notaires de Paris, Inventaires après décès, tome II, 1547-1560, catalogue [2059 actes], par Florence Greffe et Valérie Brousselle, Paris, Archives nationales,1997, notice n°1006 (instrument de recherche imprimé dématérialisé dont la version intégrale est accessible en ligne par la rubrique 'Autres instruments de recherche', voir contexte dans le Plan d’orientation général - Notaires de Paris, guides thématiques du Minutier).
      inventaire après décès; Troussevache (rue); Dauvet, Guillaume; Dauvet, Guillemette (veuve de Claude Mathieu); Mathieu, Claude; commerçant
    - Inventaire après décès d'Isabeau Cottin, femme de Guillaume Laurens, tondeur de grandes forces à Paris, veuve d'Elie Gilbert, demeurant rue Saint-Honoré, anciennement à l'enseigne de l'Ours blanc, dressé à la requête de son époux, de Jacques Gilbert, marchand fripier à Paris, exécuteurs testamentaires, de Claude Gilbert, veuve de Pierre Masurier, maître balancier à Paris, de Macé Deliquain, maître tondeur de grandes forces à Paris, et de Marie Gilbert, sa femme, de Vincent Daniel, maître patenôtrier et boutonnier d'émail à Paris, d'Anne Gilbert, sa femme, enfants et gendres de la défunte., 21 février 1555; MC/ET/XX/34; 8 f.
      Tableaux; bijoux; vaisselle d'argent.